臺灣高等法院臺中分院刑事判決　　　　　　　　　九十四年度上更(一)字第三五號
　　上　訴　人
　　即　被　告　壬○○
　　指定辯護人　本院公設辯護人　甲○○
右上訴人即被告因偽造有價證券等案件，不服臺灣彰化地方法院九十二年度訴字第一
一七四號，中華民國九十三年三月一日第一審判決（起訴案號：臺灣彰化地方法院檢
察署九十二年度偵字第五八九六號；移
號），提起上訴，經本院判決後，由最高法院發回更審，本院判決如左：
    主      文
原判決撤銷。
壬○○共同連續意圖供行使之用，而偽造有價證券，處有期徒刑年貳月；偽造如附
表壹編號三、八之(二)、九所示支票紙，及「黃國坤」印章壹枚均沒收。又共同連續
意圖為自己不法之所有，以詐術使人將本人之物交付，處有期徒刑貳年拾月。應執行
有期徒刑伍年陸月；偽造如附表壹編號三、八之(二)、九所示支票紙，及「黃國坤」
印章壹枚均沒收。
  事      實
一、壬○○曾因違反麻醉藥品管理條例案件，經臺灣彰化地方法院判處有期徒刑八月
    確定；復因贓物案件，再經同法院判處有期徒刑八月確定；又因偽造有價證券案
    件，由同法院判處有期徒刑六年十月確定。上開三罪再經裁定定應執行刑為有期
    徒刑八年，於民國八十六年十二月二十三日入監執行，九十年七月三日因縮短刑
    期假釋出獄。詎其於假釋期間仍不知悔改，因承擔償還房屋貸款之壓力，竟與自
    稱「林萬華」之成年男子（真實姓名不詳，其持以申請行動電話門號之身分證統
    一編號為：Ｚ000000000號，該編號原係賦予張景斌，並非林萬華，故
    應係經偽造或變造）共同基於意圖供行使之用而偽造支票，及意圖為自己不法所
    有之概括犯意聯絡，先後由「林萬華」於如附表壹編號三、八、九所示時間，偽
    造聯邦商業銀行員林分行，帳號000000000000號之支票（偽造之發
    票日、金額、發票人各如附表壹編號三、八之(二)、九所示），再交付壬○○連續
    於附表壹編號三、八、九所示時地，持向各該店家詐購物品（詳如各該附表所示
    ）。另又先後由「林萬華」提供已確定不能兌現之支票，交付壬○○連續於如附
    表壹編號一、二及四至八所示時地，持向各該店家詐購物品。因而使蘇靖茹等人
    陷於錯誤而交付如附表壹（編號九未取得財物）所示之商品，壬○○則與「林萬
    華」再將所詐購之物品出售得款（所得之物品，除已起出如附表壹編號二、八備
    註欄所示之物品外，均已出售）朋分花用或留供己用。嗣於如附表壹編號九所示
    時地，壬○○持偽造之支票向辛○○欲行詐購物品，但因辛○○已事先獲同行告
    知有相同詐購之情事，即對壬○○生有疑義而加以拒絕，壬○○始未詐購物品得
    逞，且當場為警查獲，並自其身上取出「林萬華」所交付如附表貳所示之支票（
    其中編號一之偽造支票即是如附表壹編號九所示之支票）及偽造之「黃國坤」印
    章一枚。
二、案經彰化縣警察局彰化分局先後報請臺灣彰化地方法院檢察署檢察官偵查起訴暨
    移送併案審理。
    理      由
一、訊據上訴人即被告壬○○固坦承持如附表壹所示之支票，向如附表壹所示蘇靖茹
    等被害人，詐購得如附表壹所示之物，及經警於其身上起出如附表貳所示之支票
    與「黃國坤」印章等事實，然矢口否認有何偽造有價證券之犯行，辯稱：扣案之
    支票及印章係向「林萬華」所購得，而持向被害人蘇靖茹等人詐購物品之支票，
    亦係其向「林萬華」購買而來，該等支票並非其所偽造，亦不知「林萬華」如何
    取得支票，其只知道該等支票均無法兌現，且無法照會云云。惟查：
  (一)、被告於九十二年七月二十二日當場為警查獲時，已供承在其身上查扣之聯邦銀
      行支票簿壹本（按即附表貳所示支票）及黃國坤印章，是「林萬華」所交付，
      「林萬華」並告稱以整本支票及私章購買物品時當場開具，較能取信商家，使
      之受騙，其知道這些票無法兌現，詐購得商品後，就將之交給「林萬華」出售
      ，其則從中獲取二至三千元不等之代價等語（見彰化分局九十二年七月二十二
      日彰警分刑字第０九二０００一二六０九號卷第四頁以下）；同日解送檢察官
      偵查時，亦為相同內容之自白（見九十二年度偵字第五八九六號卷第十三頁以
      下），足證被告與該「林萬華」之男子確具共同詐欺犯意聯絡及行為分擔。至
      被告事後於另次偵查訊問及原審法院審理、本院審理中，雖改稱本件購買物品
      所用之支票，係其每張以四千元代價，向「林萬華」購買，且每次都是由其告
      知面額多少錢後，約定時間地點交付支票，再由被告拿至附表壹所示地點商家
      買物品云云。然揆之被告事後所稱向「林萬華」聯絡取得支票之地點，為國道
      一號高速公路大雅（即台中中清路）交流道，而本件被害商家所在分別為彰化
      縣、市，與交付支票地點相距十餘公里以上，被告詐購物品之時間又非集中於
      同一日，其是否可能勞費車程，先向商家詢價，再聯絡「林萬華」前往取得支
      票交付商家，已不能無疑。況觀之被告所使用及持有之聯邦銀行員林分行支票
      （申請人王照洋），票號分別為：ＵＣ0000000、0000000及0
      000000至0000000號；第一銀行北屯分行支票（申請人寅○○）
      ，票號分別為：ＲＢ0000000、0000000、0000000、Ｑ
      Ｂ0000000、0000000號，其中多有連號或票號相近之情形，苟
      「林萬華」確如被告事後所稱係刊登分類廣告出售支票之人，其出售支票之對
      象，當不止被告一人，何以支票於近一個月之時間內，皆出售被告票號相近或
      連號之支票予被告﹖又被告與「林萬華」均知悉支票無法兌現，無論以何人名
      義擔任發票人，均無不同，「林萬華」何須連同偽造之「黃國坤」印章，均出
      售予被告使用﹖此顯與常情有悖，由是反足證被告於最初警詢及偵查初訊之自
      白，與事實相符，亦即本件之詐騙行為，實係由被告與「林萬華」之人共同實
      施，其分工方式則為「林萬華」之人在後方提供無法兌現之支票，由被告出面
      向商家行騙財物，再交「林萬華」出售得款朋分。被告事後所辯，無非欲求脫
      卸偽造有價證券罪責，自不足採信。
　(二)、本件如附表壹編號三、八之(二)、九所示之聯邦銀行員林分行支票，原申請使用
      者為王照洋，嗣因存款不足退票遭拒絕往來後，即未再使用，並於不詳時間遺
      失，故未曾授權他人簽發等事實，業據證人王照洋於原審結證甚詳（見原審卷
      第一０四、一九一頁），足證該等支票係遭偽造。又參之附表壹編號三所示之
      支票，發票人係載為「王照洋」，而屬同銀行帳號之如附表壹編號八之(二)、九
      所示支票，發票人卻載為「黃國坤」，以常人目視判斷，即能認知係屬偽造，
      更衡以被告甫於八十六年間，因偽造有價證券（支票）罪，經原審法院判處有
      期徒刑六年十月之重刑確定，其對此明顯之事實，自不可能諉為不知。加以其
      又收受「林萬華」所交付偽造「黃國坤」之印章，益證其有與「林萬華」共同
      偽造前開聯邦銀行員林分行支票之犯意聯絡及行為分擔。而如附表壹其餘所示
      之支票，均屬不能兌現之支票，被告已坦承知悉不諱，其分別持以向前述被害
      人詐購物品，而使蘇靖茹等人陷於錯誤而交付如附表壹所示之商品（犯罪方法
      如附表壹所示）等情，復經被害人蘇靖茹、丁○○、癸○○、戊○○於警訊指
      述；證人即被害人子○○、乙○○、卯○○、丑○○、辛○○於警訊及原審審
      理中指證明確，且有贓物認領保管收據二紙、照片十八幀、退票理由單六紙（
      原本三紙及影本三紙）、支票（原本五紙及影本四紙）在卷及附表貳所示之支
      票、「黃國坤」印章一枚扣案可稽。按被告以外之人於審判外之陳述，雖不符
      刑事訴訟法第一百五十九條之一至第一百五十九條之四之規定，而經當事人於
      審判程序同意作為證據，法院審酌該言詞陳述或書面陳述作成時之情況，認為
      適當者，亦得為證據。當事人於法院調查證據時，知有第一百五十九條第一項
      不得為證據之情形，而未於言詞辯論終結前聲明異議者，視為有前項同意，刑
      事訴訟法第一百五十九條之五定有明文。本件被害人蘇靖茹等人於警詢中之指
      述，雖係被告以外之人於審判外之言詞陳述，惟被告及辯護人於原審及本院審
      理時，明知上情而仍未於言詞辯論終結前聲明異議，復審酌其上開指述作成時
      之情況，認為適當，依前述規定，自得採為認定本件犯罪事實之證據。綜上所
      述，本件罪證明確，被告犯行堪予認定。被告於本院雖聲請再傳訊被害人子○○到庭證明其並未當該被害人面撕下支票交付，然本院審酌該被害人於原審已
      就此待證事項結證明確，並賦予被告詰問機會，自無再就同一事項，重覆傳訊
      之必要，附此明。
二、按行使偽造有價證券以使人交付財物，如果所交付者即係該證券本身之價值，則
    其詐欺取財仍屬行使偽造有價證券之行為，不另成立詐欺罪名；銀行支票係以券
    面載明金額而欲實行其金額之權利，必須占有該支票，且該支票得自由轉讓，具
    有流通之性質，自係有價證券之一種，其以他人空白支票偽填內容而資行使者，
    即屬偽造有價證券，刑法關於偽造有價證券，既有特別規定，即不容視為普通私
    文書，最高法院二十五年上字第一八一四號、三十一年上字第一九一八號判例可
    資參照。本件被告實施如附表壹編號三、八之(二)、九所示之行為，均係犯刑法第
    二百零一條第一項之偽造有價證券罪，其餘部分之行為則犯刑法第三百三十九條
    第一項之詐欺取財罪（如附表壹編號八之(一)所示部分，持無法兌現之支票詐購財
    物之詐欺犯行，應為八之(二)偽造有價證券行為所吸收，不另論罪）。其就全部所
    為犯行，與「林萬華」之男子間，有犯意聯絡及行為分擔，均為共同正犯。起訴
    書就如附表壹編號三、八之(二)、九所示部分，雖僅起訴被告行使偽造有價證券罪
    ，然原審到庭之公訴人除以言詞外，又具狀擴大起訴範圍，認被告與「林萬華」
    係基於犯意聯絡，而共同偽造有價證券，故無庸為起訴法條變更之諭知。至如附
    表壹編號一、二及四至七部分之犯行，公訴意旨認係犯偽造有價證券罪，所引法
    條尚有未洽，應予變更。又如附表壹編號四、七部分，雖未據起訴，然因該部分
    與已起訴且經認定有罪之詐欺部分，有連續犯裁判上一罪之關係，本院自得併予
    審究。被告所為如附表壹編號三、八之(二)、九所示之行使偽造有價證券之低度行
    為，應為偽造有價證券之高度行為所吸收，不另論罪。被告所為前開多次偽造有
    價證券、詐欺取財行為，各自時間緊接，犯罪構成要件相同，顯係分別基於概括
    犯意為之，均為連續犯，依法應各以一罪論，並加重其刑。其所犯前開二罪，犯
    意各別、構成要件互殊，應予分論併罰。
三、公訴意旨雖另以如附表壹編號一、二、四至七及八之(一)部分，被告係與「林萬華
    」之人共同偽造支票，再持以詐購商品，而同犯刑法第二百零一條第一項之偽造
    有價證券罪。然查被告於歷次訊問均未曾供承本案支票係其偽造，被害人之指述
    亦無從作為本案支票確係偽造之事證，且刑法上所謂偽造有價證券，以無權簽發
    之人冒用他人名義簽發為要件，如果行為人基於本人之授權，或其他原因有權簽
    發者，則與無權之偽造行為有別（參考最高法院五十三年度台上字第一八一０號
    判例意旨），又市面上有俗稱「芭樂票」之支票流通，即指利用偽造或變造他人
    身分證明，冒名向金融行庫虛設帳戶並領取甲存空白支票使用，或以相當對價或
    其他方式，委請知情之人至金融行庫設立帳戶並請領甲存支票供自己使用者而言
    ，後者又稱為人頭票；上開被冒名設立帳戶者或提供人頭設立帳戶者，帳戶內通
    常並無足支付支票金額之存款，跳票之機率甚高，其中利用偽造或變造他人身
    分證明虛設帳戶而請領甲存空白支票並簽發行使者，固明顯屬偽造有價證券，而
    簽發人頭票者，則未必當然係偽造有價證券，仍須視該提供人頭者有無授權為斷
    ，非可憑支票未兌現，且支票發票名義人並非使用支票者本人，即逕推認支票屬
    偽造（參考最高法院九十三年度台上字第一七九號判決意旨）。本件被告於前開
    附表所示時間，固持「保發企業有限公司己○○」、「邱奕企業有限公司丙○○
    」、「寅○○」、「寅○○小兒科診所寅○○」為發票人之支票詐騙財物；然公
    訴人並未提出具體事證證明被告或「林萬華」，與上該「保發企業有限公司己○○」、「邱奕企業有限公司丙○○」、「寅○○」、「寅○○小兒科診所寅○○
    」等人間確無授權關係存在。且附表壹編號四、五號之支票，其上之發票人欄所
    蓋之印文「寅○○」，編號二支票，其上發票人欄上之「邱奕企業有限公司」、
    「丙○○」印文，經原審勘驗比對，與原支票帳戶所存留印文相似，則此等支票
    是否確屬偽造自有疑義，又附表壹編號一所示之支票，其上所蓋之印文與該等支
    票帳戶存留於金融機關（即支票記載之付款人金融機關）開戶存留印文固不符，
    又其中編號六、七、八之(一)號支票其發票人欄蓋有「寅○○」「寅○○小兒科診
    所印」；惟該等支票帳戶存留於金融機關之開戶存留印文固僅係「寅○○」，且
    該名寅○○者亦係從事手工藝品之批發，並非從事醫療業務者，固分別有退票理
    由單、彰化郵局回函及第一商業銀行北屯分行函在卷，惟印章原非必僅有一顆，
    支票發票人縱與支票存款帳戶開戶人或開戶人職業不符，亦難逕推認被告或「林
    萬華」與該發票人間即必無授權關係存在，何縱使上述支票帳戶係冒名設立，
    亦未必為被告知悉，仍不能排除被告主觀上認係自願充當人頭者之人頭票之可能
    ，則本件此部分關於被告偽造有價證券或行使偽造有價證券犯行，應未達於一般
    人均不至於有所懷疑，而得確信其為真實之程度。即此部分尚難逕以偽造有價證
    券或行使偽造有價證券罪論科，惟因公訴意旨認此部分與前開論罪之偽造有價證
    券部分，有連續犯裁判上一罪之關係，爰不另為無罪之諭知。
四、原審法院因認被告罪證明確，而予論科，固屬有據。然原審法院誤認如附表壹編
    號一、二、四至七及八之(一)所示支票，亦屬被告與「林萬華」所偽造，而認該部
    分亦有偽造有價證券犯行，已有未當，原判決同時以該部分之支票，應依刑法第
    二百零五條規定，諭知沒收，亦有違誤。被告上訴意旨否認全部共同偽造有價證
    券犯行，就前開附表壹編號三、八之(二)、九所示部分，雖非有據，然就其餘部分
    ，仍屬有理由，且原判決既有前揭可議，仍應由本院予以撤銷改判。爰審酌被告
    曾有偽造有價證券罪之前科素行，仍不知悔改，竟再度以相類手段欲向人詐騙財
    物，實有害民眾對金融票據之信賴，故應予嚴懲及渠於犯罪後僅坦承部分犯行之
    態度等一切情狀，量處如主文第二項所示之刑，並依法定其應執行之刑示懲。偽
    造如附表壹編號三、八之(二)、九所示之支票應依刑法第二百零五條之規定，予以
    宣告沒收；扣案偽造之「黃國坤」印章一枚，應依刑法第二百十九條規定，併予
    宣告沒收。如附表貳編號二至五所示之空白支票係證人王照洋遺失之物，業據證
    人王照洋庭證稱明確，故不予沒收之諭知。
據上論斷，應依刑事訴訟法第三百六十九條第一項前段、第三百六十四條、第三百條
、第二百九十九條第一項前段，刑法第二十八條、第五十六條、第二百零一條第一項
、第二百零五條、第二百十九條、第三百三十九條第一項，罰金罰鍰提高標準例第一
條前段，判決如主文。
本案經檢察官庚○○到庭執行職務。
中      華      民      國      九十四  年      三      月      三十一  日
                                臺灣高等法院臺中分院刑事第六庭
                                      審判長法  官  李  文  雄
                                            法  官　陳　嘉　雄
                                            法　官　邱　顯　祥
右正本證明與原本無異。
如不服本判決應於收受送達後十日內向本院提出上訴書狀，其未敘述上訴之理由者並
得於提起上訴後十日內向本院補提理由書（均須按他造當事人之人數附繕本）。
                                            書記官  陳  桂  芬
中      華      民      國      九十四  年      三      月      三十一  日
                                                                        Ａ
附表壹：
┌─┬───┬───┬─┬────────┬───────┬──┬───┐
│編│犯  罪│犯  罪│被│犯罪方法（手段）│所  持  票  據│犯罪│備  註│
│號│時  間│地  點│害│                │              │所詐│      │
│  │      │      │人│                │              │購物│      │
│  │      │      │  │                │              │品  │      │
├─┼───┼───┼─┼────────┼───────┼──┼───┤
│一│九十二│彰化縣│蘇│壬○○於明瞭三台│支票號碼Ｔ一五│數位│      │
│  │年六月│彰化市│靖│數位相機之價格後│一五六八０號，│照相│      │
│  │十三日│三民路│茹│，即於九十二年六│付款人，彰化郵│機三│      │
│  │      │二三五│  │月十三日下午十四│局，票載期日九│台  │      │
│  │      │號彩虹│  │時許，以林萬華出│十二年六月十六│    │      │
│  │      │照相館│  │售之支票，向被害│日，票面金額新│    │      │
│  │      │      │  │人詐購得三台數位│台幣（下同）四│    │      │
│  │      │      │  │照相機，後再予出│萬三千五百元，│    │      │
│  │      │      │  │售得款。        │以「保發企業有│    │      │
│  │      │      │  │                │限公司己○○」│    │      │
│  │      │      │  │                │名，簽發之。  │    │      │
├─┼───┼───┼─┼────────┼───────┼──┼───┤
│二│九十二│彰化縣│陳│壬○○先於該日下│支票號碼ＡＹ０│數位│由陳正│
│  │年六月│埔鹽鄉│貽│午至店了解相機情│二五六一九九號│相機│哲家中│
│  │二十一│廓子村│俊│形，並於同日下午│，付款人台灣中│二台│起出一│
│  │日下午│彰水路│  │十九時許再以電話│小企業銀行中和│印像│台ＮＩ│
│  │十九時│二段三│  │洽詢價錢後，於同│分行，票載期日│機一│ＫＯＮ│
│  │四十分│四五號│  │日十九時四十分，│九十二年六月二│台  │之數位│
│  │許    │長榮快│  │以林萬華出售之系│十三日，票面金│    │相機  │
│  │      │速印│  │爭支票詐購得數位│額六萬一千五百│    │      │
│  │      │店    │  │相機二台，印相機│元，以邱奕企業│    │      │
│  │      │      │  │一台。          │有限公司」「吳│    │      │
│  │      │      │  │                │逢寶」名簽發之│    │      │
│  │      │      │  │                │。            │    │      │
├─┼───┼───┼─┼────────┼───────┼──┼───┤
│三│九十二│彰化縣│吳│壬○○先於該日早│支票號碼ＵＣ三│數位│      │
│  │年六月│彰化市│英│上到彩繪攝影店向│四一七八六二號│相機│      │
│  │三十日│南郭路│哲│乙○○洽詢數位相│，付款人聯邦商│三台│      │
│  │中午十│一段二│（│機之單價，後於同│業銀行員林分行│    │      │
│  │二時許│五０號│含│日中午十二時向吳│，票載日期九十│    │      │
│  │      │彩繪攝│其│英哲之妻表明欲購│二年六月三十日│    │      │
│  │      │影店  │妻│相機適吳某外出且│，票面金額四萬│    │      │
│  │      │      │）│因該三部數位相機│三千一百元，以│    │      │
│  │      │      │  │金額略多一些，除│「王照洋」名簽│    │      │
│  │      │      │  │以林萬華出售之支│發之。        │    │      │
│  │      │      │  │票支付外，並向吳│              │    │      │
│  │      │      │  │某之妻表明所餘款│              │    │      │
│  │      │      │  │項，待拿配件時一│              │    │      │
│  │      │      │  │併付之，而詐購得│              │    │      │
│  │      │      │  │數位相機三台。  │              │    │      │
├─┼───┼───┼─┼────────┼───────┼──┼───┤
│四│九十二│彰化縣│陳│壬○○先於九十二│支票號碼ＲＢ四│數位│      │
│  │年七月│彰化市│志│年七月二日晚上洽│八三六七八八號│相機│      │
│  │三日中│華山路│名│詢數位相機價格，│，付款人第一商│三台│      │
│  │午十二│八一號│  │再於九十二年七月│業銀行北屯分行│    │      │
│  │時二十│名人照│  │三日十二時二十分│，票載日期、面│    │      │
│  │分許  │相館  │  │，持林萬華出售之│額八萬六千五百│    │      │
│  │      │      │  │系爭支票詐購得數│元，以「寅○○│    │      │
│  │      │      │  │位相機三台。    │」名簽發之。  │    │      │
├─┼───┼───┼─┼────────┼───────┼──┼───┤
│五│九十二│彰化縣│蘇│壬○○先於九十二│支票號碼ＲＢ四│數位│      │
│  │年七月│彰化市│火│年七月三日二十時│八三六七八七號│相機│      │
│  │四日二│光復路│炎│以電話向卯○○稱│，付款人第一商│三台│      │
│  │十時許│一一三│  │係彰化分局人員欲│業銀行北屯分行│（含│      │
│  │      │號三尚│  │購相機，予以詢明│票載日期九十二│記憶│      │
│  ││相館  │  │價格，並要求調貨│年七月四日票載│卡三│      │
│  │      │      │  │後，於九十二年七│金額八萬三仟五│塊  │      │
│  │      │      │  │月四日二十時，持│百元，以「謝銘│    │      │
│  │      │      │  │林萬華出售之系爭│智」名簽發之。│    │      │
│  │      │      │  │支票詐購得數位相│              │    │      │
│  │      │      │  │機三台（含記憶卡│              │    │      │
│  │      │      │  │三塊）。        │              │    │      │
├─┼───┼───┼─┼────────┼───────┼──┼───┤
│六│九十二│彰化縣│呂│壬○○先於九十二│支票號碼ＲＢ四│數位│      │
│  │年七月│北斗鎮│坤│年七月九日向呂坤│八三六七八四號│相機│      │
│  │十日下│斗苑路│宗│宗詢問數位相機（│付款人第一商業│四台│      │
│  │午二十│一段四│  │含配件）之價格及│銀行北屯分行，│（含│      │
│  │二時許│六九號│  │洽訂之，後於翌日│票載日期九十年│ＣＦ│      │
│  │      │奎木狼│  │（十日）二十二時│七月十一日票面│八片│      │
│  │      │快速│  │許，持林萬華出售│金額一十一萬一│）  │      │
│  │      │印店  │  │之系爭支票詐購得│千元，以「謝銘│    │      │
│  │      │      │  │數位相機四台（含│智小兒科診所「│    │      │
│  │      │      │  │ＣＦ八片）。    │寅○○」名簽發│    │      │
│  │      │      │  │                │之。          │    │      │
├─┼───┼───┼─┼────────┼───────┼──┼───┤
│七│九十二│彰化縣│巫│壬○○於明瞭手錶│支票號碼ＱＢ二│愛其│      │
│  │年七月│彰化市│麗│價格後，即於九十│二０四六四三號│華手│      │
│  │十二日│華山路│玉│二年七月十二日二│付款人第一商業│錶八│      │
│  │二十一│一０四│  │十一時三十分許，│銀行北屯分行票│只  │      │
│  │時三十│號寶豐│  │持林萬華出售之系│載日期九十二年│    │      │
│  │分許  │鐘錶行│  │爭支票向被害人詐│七月十一日，票│    │      │
│  │      │      │  │購得愛其華手錶八│面金額八萬六千│    │      │
│  │    │      │  │只。            │七百元，以「謝│    │      │
│  │      │      │  │                │銘智小兒科診所│    │      │
│  │      │      │  │                │寅○○」名簽發│    │      │
│  │      │      │  │                │之。          │    │      │
├─┼───┼───┼─┼────────┼───────┼──┼───┤
│八│九十二│彰化縣│鄭│壬○○先於九十二│(一)一紙票據號碼│愛其│自陳正│
│  │年七月│彰化市│淑│年七月十八日上午│ＱＢ二二０三九│華對│哲家中│
│  │十八日│彰美路│娟│至台大鐘錶公司洽│四六號付款人第│錶四│起出一│
│  │十三時│一段一│  │問愛其華手錶有關│一商業銀行北屯│對  │對愛其│
│  │許（起│一一號│  │等情其獲知相關牌│分行票載期日九│    │華對錶│
│  │訴書載│台大鐘│  │價及打折事項後，│十二年七月二十│    │      │
│  │十八時│錶公司│  │於九十二年七月十│日票面金額六萬│    │      │
│  │）    │      │  │八日十三時許，以│八千元，以「謝│    │      │
│  │      │      │  │林萬華出售之系爭│銘智小兒科診所│    │      │
│  │      │      │  │支票向被害人詐購│寅○○」名簽發│    │      │
│  │      │      │  │得愛其華對錶四對│(二)另一紙支票號│    │      │
│  │      │      │  │。              │碼ＵＣ三四一七│    │      │
│  │      │      │  │                │八六七，付款人│    │      │
│  │      │      │  │                │聯邦商業銀行員│    │      │
│  │      │      │  │                │林分行，票載日│    │      │
│  │      │      │  │                │期九十二年七月│    │      │
│  │      │      │  │                │二十四日，以「│    │      │
│  │      │      │  │                │黃國坤」名簽發│    │      │
│  │      │      │  │                │之。          │    │      │
├─┼───┼───┼─┼────────┼───────┼──┼───┤
│九│九十二│彰化縣│施│壬○○先於七月二│票據號碼ＵＣ三│未取│      │
│  │年七月│彰化市│永│十一日十四時至壹│四一七八七一號│得任│      │
││二十二│大埔路│泰│級棒攝影店詢問相│付款人聯邦商業│何物│      │
│  │日十三│五三三│  │機價格事項，於七│銀行員林分行票│品  │      │
│  │時三十│號壹級│  │月二十二日十三時│載日期九十二年│    │      │
│  │分許  │棒攝影│  │三十分持系爭面額│七月二十三日票│    │      │
│  │      │店    │  │七萬三千三百元之│面金額七萬三千│    │      │
│  │      │      │  │支票欲向辛○○購│三百元，以「黃│    │      │
│  │      │      │  │物，惟辛○○因業│國坤」名簽發之│    │      │
│  │      │      │  │已有關他人受騙事│。            │    │      │
│  │      │      │  │項，故查覺有異，│              │    │      │
│  │      │      │  │予以回絕，使陳正│              │    │      │
│  │      │      │  │哲未得逞。      │              │    │      │
└─┴───┴───┴─┴────────┴───────┴──┴───┘
附表貳：
┌───┬──────────┬────────────────────┐
│編  號│票    據    號    碼│  備   註                               │
├───┼──────────┼────────────────────┤
│  一  │ＵＣ0000000號│此票據即如附表壹編號九所示之支票        │
├───┼──────────┼────────────────────┤
│  二  │ＵＣ0000000號│此票據其上空白，未有任何填寫、存款戶同前│
├───┼──────────┼────────────────────┤
│  三  │ＵＣ0000000號│此票據其上空白，未有任何填寫、存款戶同前│
├───┼──────────┼────────────────────┤
│  四  │ＵＣ0000000號│此票據其上空白，未有任何填寫、存款戶同前│
├───┼──────────┼────────────────────┤
│  五  │ＵＣ0000000號│此票據其上空白，未有任何填寫、存款戶同前│
└───┴──────────┴────────────────────┘
                                                                      Ａ
